# 求助，关于年终奖的核算

提问人：yharsenal 时间：2021-03-05 08:05:05
我们在审计一家拟IPO企业的过程中，公司和中层在 2021 年达成这样的协议：公司购入一批车辆配给中层员工，五年后如果仍然在公司服务（通常我们判断中层干部会留在公司），就按照残值（5%）出售给员工，并用该项权益来抵减年终奖。由于车辆五年后的公允价值比较难以科学的判断，我们能否以公司和员工约定的年终奖抵偿金额，计入每年的费用中，分录如下：
第一年：DR：费用-薪酬CR：应付职工薪酬-年终奖 （按照公司原定预计发放的金额）每年计提五年后处置： DR：应付职工薪酬（累计应抵的年终奖，一次申报个人所得税） CR：固定资产净值（5%残值）
CR：固定资产清理同时，这辆购车活动产生的增值税是否要进行进项税额转出？

回答人：chenyiwei
当 5 年后是否可以满足条件有较大不确定性时，主帖中的处理意见是合理的，即相当于将公司所有的车辆融资租赁给员工，用租金抵薪酬。
如果车辆交付后，公司对车辆的使用完全不控制，且基本确定 5 年后可以满足条件的，则也可以一次性确认职工薪酬费用，车辆也不确认为公司的固定资产， 5 年后的5%购车款按折现值确认为长期应收款，作为对职工薪酬费用的抵减。